臺灣高等法院刑事判決
109年度上易字第2509號
上  訴  人  
即  被  告  蕭明忠




上列上訴人因竊盜案件，不服臺灣基隆地方法院109年度易字第3
17號，中華民國109年11月23日第一審判決（起訴案號：臺灣基
隆地方檢察署109年度偵緝字第231號、109年度偵字第986號），
提起上訴，本院判決如下：
    主  文
上訴駁回。
    理  由
一、按不服地方法院之第一審判決而上訴者，應向管轄第二審之
    高等法院為之。上訴書狀應敘述具體理由，倘所提出之書狀
    未敘述上訴理由，或僅曾以言詞陳述上訴理由者，均應於上
    訴期間屆滿後20日內補提理由書於原審法院，逾期未補提者
    ，原審法院應定期間先命補正；第二審法院認為上訴書狀未
    敘述理由或上訴有第362條前段之情形者，應以判決駁回之
    ，但其情形可以補正而未經原審法院命其補正者，審判長應
    定期間先命補正，刑事訴訟法第361條、第367條分別定有明
    文。又雖已提出上訴理由，但所提非屬具體理由者，則無庸
    命其補正，逕由第二審法院以上訴不合法律上之程式，判決
    駁回之（最高法院107年度台上字第177號判決意旨參照）。
    另刑事訴訟法第361條第1項、第2項規定，不服地方法院之
    第一審判決而上訴者，須提出上訴書狀，並應敘述具體理由
    。就修法過程以觀，原草案為：「依前項規定提起上訴者，
    其上訴書狀應敘述理由，並引用卷內訴訟資料，具體指摘原
    審判決不當或違法之事實。其以新事實或新證據為上訴理由
    者，應具體記載足以影響判決結果之理由。」嗣經修正通過
    僅保留「上訴書狀應敘述具體理由」之文字，其餘則刪除，
    故所稱「具體理由」，並不以其書狀應引用卷內訴訟資料，
    具體指摘原審判決不當或違法之事實，亦不以於以新事實或
    新證據為上訴理由時，應具體記載足以影響判決結果之情形
    為必要。但上訴之目的，既在請求第二審法院撤銷或變更第
    一審之判決，所稱「具體」，當係抽象、空泛之反面，若僅
    泛言原判決認事用法不當、採證違法或判決不公、量刑過重
    等空詞，而無實際論述內容，即無具體可言。從而，上開法
    條規定上訴應敘述具體理由，係指須就不服判決之理由為具
    體的敘述而非空泛的指摘而言。倘上訴理由就其所主張第一
    審判決有違法或不當的情形，並未舉出該案相關的具體事由
    足為其理由之所憑，仍不能謂已敘述具體理由，所為上訴，
    即不符合上訴第二審的法定要件（最高法院107年度台非字
    第52號判決意旨參照）。
二、上訴人即被告蕭明忠上訴意旨略以：爰以行為人責任基礎，
    並貪圖小利，以不勞而獲之輕鬆方式取得財物，而未尊重他
    人財產法益之觀念，殊值非難，盼上級法院念及被告犯後已
    知坦承犯行，態度尚可及考量犯罪動機，因在外生活壓力再
    次鋌而走險，於執行期間深感悔意，請從輕量刑給予被告改
    過自新機會等語。
三、經查：
  ㈠本件原判決認定被告共同犯刑法第321條第1項之加重竊盜罪
    ，累犯，處有期徒刑10月，並諭知未扣案犯罪所得玉佩1枚
    ，沒收之，於全部或一部不能沒收或不宜執行沒收時，追徵
    其價額；係以本案犯罪事實，業據被告於檢察事務官詢問及
    原審審理時均坦認不諱，並引用告訴人陳建安於警詢之指訴
    、證人蔡俊生於警詢之證述，以及現場照片10張、監視錄影
    翻拍照片12張、臺灣臺北地方法院109年度審易字第1389號
    刑事判決（被告行竊本案用之工具，業於109年1月7日經臺
    北市政府警察局大安分局查扣，經法院於該案內宣告沒收）
    等卷證資料，認定被告前開自白確與事實相符，堪以採憑。
    經核其證據之取捨及證明力之判斷於法均無不合，從形式上
    觀察，原判決認事用法並無任何違誤之處。
  ㈡按刑事審判旨在實現刑罰權之分配的正義，故法院對有罪被
    告之科刑，應符合罪刑相當之原則，使輕重得宜，罰當其罪
    ，以契合社會之法律感情，此所以刑法第57條明定科刑時應
    審酌一切情狀，尤應注意該條所列10款事項以為科刑輕重之
    標準，俾使法院就個案之量刑，能斟酌至當。而「量刑輕重
    係屬事實審法院得依職權自由裁量之事項，苟已斟酌刑法第
    57條各款所列情狀而未逾越法定刑度，不得遽指為違法」（
    最高法院72年度台上字第6696號判例、98年度台上字第5002
    號判決意旨參照）。經查，本件原判決於理由欄業說明：爰
    以行為人之責任為基礎，審酌被告自年輕時起，即有多次
　　竊盜犯行，並另犯有偽造文書及多次施用毒品之犯罪，素行
    不佳；又被告於本案前後，犯下數十件竊盜犯行，足見被告
    無視他人財產權之輕忽心態，所為應予譴責；又被告以攜帶
    兇器、侵入住宅之方式行竊，影響居家安全及侵害被害人財
    產法益，猶不應輕縱；惟考量被告犯後始終坦承犯行，所竊
    財物價值尚屬輕微，暨迄今未賠償被害人損失之一切情狀，
    兼衡被告之素行、行竊手段、犯罪動機、犯罪所生危害、智
    識（國中畢業）、家境（勉持）等生活狀況，量處有期徒刑
    10月；顯已基於行為人之責任基礎，斟酌刑法第57條各款所
    列情狀，而為刑之量定，既未逾越法定刑度，亦未濫用自由
    裁量之權限，難認有何違法或不當。被告仍執前詞請求從輕
    量刑云云，純屬其個人主觀上對法院量刑之期盼，實難認已
    提出具體理由。綜上，本件被告之上訴，係針對原判決得自
    由裁量以求個案妥當性之量刑事項再為爭執，並非依據卷內
    既有訴訟資料或提出新事證，指摘或表明第一審判決有何採
    證、認事、用法或量刑等足以影響判決本旨之不當或違法，
    要難謂其上訴書狀已經敘述具體理由。揆諸上開規定及說明
    ，本件上訴顯無具體理由而不合法定程式，應予駁回，並不
    經言詞辯論為之。
據上論斷，應依刑事訴訟法第367條前段、第372條，判決如主文
。
本案經檢察官林渝鈞提起公訴。
中　　華　　民　　國　　110 　年　　1 　　月　　15　　日
                  刑事第十三庭審判長法  官  王國棟
                                    法  官  曹馨方
                                    法  官　呂煜仁
以上正本證明與原本無異。
不得上訴。
                                    書記官　林廷佳
中　　華　　民　　國　　110 　年　　1 　　月　　15　　日
附錄：本案論罪科刑法條全文
中華民國刑法第321條
犯前條第 1 項、第 2 項之罪而有下列情形之一者，處 6 月以
上 5 年以下有期徒刑，得併科 50 萬元以下罰金：
一、侵入住宅或有人居住之建築物、船艦或隱匿其內而犯之。
二、毀越門窗、牆垣或其他安全設備而犯之。
三、攜帶兇器而犯之。
四、結夥三人以上而犯之。
五、乘火災、水災或其他災害之際而犯之。
六、在車站、港埠、航空站或其他供水、陸、空公眾運輸之舟、
    車、航空機內而犯之。
前項之未遂犯罰之。